【裁判字號】    97,上易,205
【裁判日期】    970421
【裁判案由】    竊盜
【裁判全文】
臺灣高等法院高雄分院刑事判決         97年度上易字第205號
上  訴  人
即  被  告  甲○○
上列上訴人因竊盜案件，不服臺灣高雄地方法院96年度易字第39
96號中華民國97年1 月28日第一審判決（起訴案號：臺灣高雄地
方法院檢察署96年度偵字第31668 號），提起上訴，本院判決如
下：
    主  文
上訴駁回。
甲○○緩刑參年，並應向國庫支付新臺幣伍萬元。
    事實及理由
一、本件上訴人被告甲○○（下稱被告）所犯係死刑、無期徒刑
    、最輕本刑為3 年以上有期徒刑以外之罪，其就被訴事實為
    有罪之陳述，經本院告知簡式審判程序之旨，並聽取公訴人
    及被告之意見後，經合議庭評議後，裁定進行簡式審判程序
    ，合先敘明。
二、本案經本院審理結果，認第一審判決認事用法及量刑均無不
    當，應予維持，並引用第一審判決書記載之事實、證據及理
    由（如附件）。
三、被告上訴意旨，雖以犯罪情節非重，原審未依刑法第59條酌
    減，量刑不當。惟刑法第59條之酌量減輕其刑，必須犯罪另
    有其特殊之原因與環境等等，在客觀上足以引起一般同情，
    認為即予宣告法定最低刑期猶嫌過重者，始有適用。質言之
    ，法院依該條為裁判上減輕其刑者，應審酌是否符合相當及
    比例原則條件，方稱相當。查被告攜帶香蕉刀割取竹荀，無
    論究係自己食用或欲變賣，均因個人貪念。且遲至上訴後始
    與被害人和解賠償，核其情節，客觀上實不足以引起一般人
    之同情而確可憫恕。況被告所犯之攜帶兇器竊盜罪，其法定
    最低度本刑為有期徒刑6 月，原審對被告量處最低度刑，應
    已考量被告本案犯罪之動機、手段及態度等情狀，作為法定
    刑內從輕科刑之標準，經核尚屬適當。縱未說明不適用刑法
    第59條之理由，亦無違法可言。被告以此指摘原判決量刑不
    當，並無理由，應予駁回。
四、查被告雖曾於69年間因妨害兵役案件，經判處有刑徒刑3 月
    ，並於69年12月19日易科罰金執行完畢，有臺灣高等法院被
    告前案紀錄表在卷可稽，被告於上訴後，業與被害人乙○○
    達成和解，賠償並給付新臺幣50,000元，有和解書可憑，並
    經乙○○當庭陳明無訛，是被告於犯後已對其造成之損害有
    所補救，且其經此論罪科刑之教訓，當知警惕，應無再犯之
    虞，本院認其所宣告之刑，以暫不執行為適當，爰併宣告緩
    刑3 年，以啟自新。又緩刑宣告，得斟酌情形，命犯罪行為
    人向國庫支付一定之金額；刑法第74條第2 項第4 款定有明
    文。本院審酌被告尚有工作能力，爰命被告應向國庫支付新
    臺幣50,000元，且如有違反上述負擔而情節重大者，依刑法
    第75條之1 第1 項第4 款之規定，得為撤銷緩刑宣告之事由
    ，應併指明。
據上論斷，應依刑事訴訟法第368 條、第373 條、第273 條之1
，刑法第74條第1 項第2 款，第2 項第4 款，判決如主文。
本案經檢察官鄭銘謙到庭執行職務。
中    華    民    國    97    年    4     月    21    日
                  刑事第五庭    審判長法  官  曾永宗
                                      法  官  任森銓
                                      法  官  王伯文
以上正本證明與原本無異。
本判決不得上訴。
中    華    民    國    97    年    4     月    21    日
                                      書記官  黎  珍
附錄本件判決論罪科刑法條：
刑法第321 條第1 項第3 款：
犯竊盜罪而有左列情形之一者，處6 月以上、5 年以下有期徒刑
：
三、攜帶兇器而犯之者。


司法院資訊處製作；財團法人民間司法改革基金會備份。
